臺灣板橋地方法院交通事件裁定　　　　96年度交聲字第1227號
原處分機關　交通部公路總局臺北區監理所
異　議　人
即受處分人　甲○○
上列異議人即受處分人因違反道路交通管理處罰條例事件，對於
交通部公路總局台北區監理所民國96年8 月8 日所為之處分（原
處分案號：北監營裁字第裁40-U00000000號），聲明異議，本院
裁定如下：
    主  文
異議駁回。
    理  由
一、按汽車駕駛人，駕車在鐵路平交道，有不遵守看守人員之指
    示，或遮斷器開始放下、或警鈴已響、或閃光號誌已顯示，
    仍強行闖越之情形者，處新臺幣六千元以上一萬二千元以下
    罰鍰；汽車駕駛人駕駛汽車違反道路交通管理處罰條例第54
    條規定者，除應依該條所規定之罰鍰處罰外，並予記違規點
    數三點，道路交通管理處罰條例第54條第1 款、第63條第1
    項第3 款分別定有明文。又汽車駕駛人有違反道路交通管理
    處罰條例第54條規定者，應施以定期講習，道路交通安全講
    習辦法第5 條第1 項第6 款亦規定甚明。
二、本件異議人即受處分人甲○○於民國96年6 月24日中午12時
    31分許，駕駛車牌號碼97-FR 號營業一般半拖車，行駛至臺
    北縣東鶯里平交道時，因闖越平交道，經內政部警政署鐵路
    警察局第一警務段警員製單逕行舉發違規，經提出申訴而由
    原處分機關函請舉發機關調查後，原處分機關仍依道路交通
    管理處罰條例第54條第1 款、第63條第1 項第3 款（裁決書
    漏載第1 項第3 款，應予補正）及違反道路交通管理事件統
    一裁罰基準表之規定，於96年8 月8 日裁處受處分人罰鍰九
    千元，並記違規點數三點，施以道安講習。
三、受處分人甲○○矢口否認有上揭違規行為，辯稱：伊車行駛
    至東鶯里平交道鐵軌時，警鈴響起，平交道柵欄放下，因伊
    車為曳引車又加掛半拖車，車身較長，無法快速通過平交道
    ，且當時後方又有車輛無法後退，只有繼續前進，且依舉發
    機關所舉證之VCD 亦可清楚看出當時確實係因伊車身較長，
    無法完全快速通過所致云云。然查，受處分人就其於96年6
    月24日中午12時31分許，駕駛車牌號碼97-FR 號營業一般半
    拖車，行駛通過臺北縣東鶯里平交道時，平交道柵欄正放下
    一節，並不否認。而本院於96年9 月11日勘驗該東鶯里平交
    道所設置之微電腦自動照相機所拍攝之錄影光碟檔案二部分
    ，將畫面上所載時間為12：31：56（即中午12時31分56秒，
    下同）至12：32：04間長達9 秒錄影內容之影像每秒定格成
    照片共9 幀，並細究卷附之錄影內容影像定格照片，發現於
    12：31：57，平交道柵欄正要放下，受處分人甲○○所駕駛
    車牌號碼97-FR 號營業一般半拖車距離前車及鐵軌尚有相當
    距離，惟受處分人甲○○並未停車，仍繼續向前，至12：32
    ：00，平交道柵欄已放置約三分之一時，受處分人又加速向
    前駛離平交道等情，是受處分人確有駕車在鐵路平交道，於
    遮斷器開始放下，仍強行闖越之情形。再參諸臺灣鐵路管理
    局號誌裝置養護檢查作業程序第291 條：「自動遮斷機依下
    列規定調整：1 、遮斷機之關閉動作，應在警報動作後，6
    秒至8 秒啟動。2 、遮斷機之關閉動作，應在6 秒至10秒以
    內，開放時間應在12秒以內。」之規定，可見遮斷機放下之
    前，已有6 秒至8 秒警報動作，受處分人於聽聞警報動作時
    ，即應停車。而如前所述，12：31：57平交道柵欄已啟動放
    下，則警報器至遲於12：31：51即已響起，此時受處分人顯
    然尚未駕車經過柵欄，更遑論有受處分人所稱之伊車已至鐵
    軌云云，故受處分人本即應停車卻未停車，仍堅持續行強過
    該平交道之舉動已明。受處分人通過該平交道時，警鈴及閃
    光號誌既早已動作顯示，即使受處分人通過上開平交道當下
    ，遮斷器尚未完全放下，仍應在平交道前暫停俟火車通過後
    ，看聽鐵路兩方確無火車駛來，始得通過（道路交通安全規
    則第104 條第1 項第2 款），竟不思此舉，反倒加速前行闖
    越，其違規事實至為灼然。受處分人猶以前詞置辯，均非可
    採，本件事證明確，其有上述違規行為洵堪認定。
四、綜上所述，受處分人確有駕車在鐵路平交道，於遮斷器開始
    放下，警鈴已響，且閃光號誌已顯示，仍強行闖越之違規行
    為，從而原處分機關依道路交通管理處罰條例第54條第1 款
    、第63條第1 項第3 款、違反道路交通管理事件統一裁罰基
    準表、道路交通安全講習辦法第5 條第1 項第6 款之規定，
    裁處受處分人罰鍰九千元，並記違規點數三點，並施以道安
    講習，核無違誤，本件受處分人之異議為無理由，自應將其
    異議駁回。
據上論斷，應依道路交通案件處理辦法第19條，裁定如主文。
中　　華　　民　　國　　96　　年　　10　　月　　31　　日
                  交通法庭    法　官　張江澤
以上正本證明與原本無異。
如不服本裁定，應於送達後5日內，向本院提出抗告狀。
　　　　　　　　　　　　　    書記官　林怡秀
中　　華　　民　　國　　96　　年　　10　　月　　31　　日
